---
title: "Gerando Provas e Exercícios com extexams"
author: "Joao Batista Tolentino Jr."
output: rmarkdown::html_vignette
vignette: >
  %\VignetteIndexEntry{Primeiros Passos com extexams}
  %\VignetteEngine{knitr::rmarkdown}
  %\VignetteEncoding{UTF-8}
---

```{r, include = FALSE}
knitr::opts_chunk$set(
  collapse = TRUE,
  comment = "#>"
)

library(extexams)

```

## Introdução

O pacote `extexams` simplifica a criação de avaliações acadêmicas dinâmicas. Construído sobre o robusto pacote `exams`, ele fornece funções otimizadas para dois fluxos principais de ensino: a geração em lote de listas de exercícios e a geração de provas personalizadas baseadas em uma lista de alunos.



---

## 1. Exercícios em Lote (`generate_exercises`)

Para tarefas regulares ou listas de exercícios, a função `generate_exercises()` cria múltiplas cópias aleatórias de um conjunto de questões. Ao vincular a semente aleatória (seed) à string do `semester` (semestre), você garante que os documentos gerados sejam reprodutíveis.

```{r batch-exercises, eval=FALSE}
# Exemplo: Gerando 3 cópias de uma lista de exercícios sobre ANOVA e Frutas

# Usamos um diretório temporário para a saída neste exemplo para seguir as políticas do CRAN.
temp_dir <- tempdir()

exercise_report <- generate_exercises(
  exercises = c("anova", "fruit"),
  course = "Estatistica",
  semester = "2026.1",
  n_exerc = 3,
  output_dir = temp_dir
)

# Visualizar os metadados e o gabarito do lote gerado
head(exercise_report)
```

---

## 2. Provas Personalizadas (`generate_exams`)

Ao aplicar avaliações formais, a função `generate_exams()` permite mapear uma lista de exercícios diretamente para uma lista de alunos (`data.frame`).

Um recurso exclusivo desta função é a `substitution_list` (lista de substituição). Se um aluno já demonstrou domínio de um tópico específico (ex: nota > 0 em um ciclo anterior), a função pode trocar automaticamente aquele exercício específico por um aviso de "feito", evitando avaliações redundantes.

```{r roster-exams, eval=FALSE}
# 1. Criar uma lista fictícia de alunos
students <- data.frame(
  Nome = c("Joao", "Maria", "Carlos"),
  P1_ciclo = c(1, 0, 0) # Joao foi aprovado no primeiro ciclo, Maria e Carlos não
)

# 2. Definir a estrutura da prova
exs <- list("anova", "fruit")

# 3. Gerar as provas
exam_keys <- generate_exams(
  exercises = exs,
  course = "Estatistica",
  semester = "2026.1",
  exam_id = "P1",
  data = students,
  name_col = "Nome",
  substitution_list = list(P1_ciclo = 1), # Substitui o 1º exercício ("anova") se P1_ciclo > 0
  output_dir = temp_dir
)

# Visualizar os gabaritos concatenados de todos os alunos
head(exam_keys)
```

No exemplo acima, João receberá um PDF onde a questão de ANOVA foi substituída pelo template `feito.Rmd`, enquanto Maria e Carlos receberão a prova completa.
